臺灣宜蘭地方法院刑事判決
111年度交易字第174號
公  訴  人  臺灣宜蘭地方檢察署檢察官
被      告  楊承浩


上列被告因公共危險案件，經檢察官提起公訴（111年度偵字第5
800號），被告就被訴之事實為有罪之陳述，檢察官聲請改依協
商程序而為判決，本院裁定進行協商程序，判決如下：
    主      文
楊承浩駕駛動力交通工具而有吐氣所含酒精濃度達每公升零點二
五毫克以上情形，處有期徒刑肆月，如易科罰金，以新臺幣壹仟
元折算壹日。
    事實及理由
一、本件除證據欄補充「被告楊承浩於本院準備程序時之自白」
    外，其餘之犯罪事實及證據均引用檢察官起訴書之記載（如
    附件）。
二、本件經檢察官與被告於審判外進行協商而達成合意，且被告
    業已認罪，其合意內容為：被告所為係犯刑法第185條之3第
    1項第1款之公共危險罪，累犯，處有期徒刑4月，如易科罰
    金，以新臺幣1,000元折算1日。經查，上開協商合意並無刑
    事訴訟法第455之4第1項所列各款情形之一，檢察官聲請改
    依協商程序而為判決，本院爰不經言詞辯論，於協商合意範
    圍內為協商判決，合予敘明。
三、附記事項：被告前因公共危險案件，經臺灣桃園地方法院以
    109年度交易字第607號判決判處有期徒刑3月確定，於民國110
    年3月4日易科罰金執行完畢等情，有臺灣高等法院被告前案紀
    錄表1份附卷可參，其於前案有期徒刑執行完畢後，5年以內
    故意再犯本件有期徒刑以上之罪，為累犯，依司法院大法官
    釋字第775號解釋意旨，為避免發生罪刑不相當之情形，法
    院就個案應依該解釋意旨，裁量是否加重最低本刑。本院審
    酌被告前開構成累犯之案件，與本案所犯公共危險罪之罪名
    與犯罪類型均相同，而其係於前案執行完畢後，未滿2年即
    再犯本案酒後駕車之公共危險罪，顯見其對刑罰反應力薄弱
    ，認依刑法第47條第1項規定加重其刑並無違反比例原則，
    是依上開規定，加重其刑（依據司法院頒布之刑事判決精簡
    原則，主文得不記載累犯）。
四、應適用之法條：刑事訴訟法第455條之2第1項、第455條之4
    第2項、第455條之8、第454條第2項，刑法第185條之3第1項
    第1款、第47條第1項、第41條第1項前段，刑法施行法第1條
    之1第1項，判決如主文。
五、本判決除有刑事訴訟法第455條之4第1項第1款於本訊問程序
    終結前，被告撤銷協商合意或檢察官撤回協商聲請者；第2
    款被告協商之意思非出於自由意志者；第4款被告所犯之罪
    非第455條之2第1項所定得以聲請協商判決者；第6款被告有
    其他較重之裁判上一罪之犯罪事實者；第7款法院認應諭知
    免刑或免訴、不受理者情形之一，或違反同條第2項「法院
    應於協商合意範圍內為判決。法院為協商判決所科之刑，以
    宣告緩刑、2年以下有期徒刑、拘役或罰金為限」之規定者
    外，不得上訴。
六、如有上開可得上訴情形，得自收受判決送達之日起20日內，
    向本院提出上訴書狀（應敘述具體理由並附繕本）。上訴書
    狀如未敘述理由，應於上訴期間屆滿後20日內補提理由書於
    本院。
中　　華　　民　　國　　111 　年　　9 　　月　　20　　日
                    刑事第一庭  法  官  程明慧
以上正本證明與原本無異。
                                書記官  高雪琴
中　　華　　民　　國　　111 　年　　9 　　月　　20　　日
附錄本案論罪科刑法條：
中華民國刑法第185條之3第1項第1款
駕駛動力交通工具而有下列情形之一者，處3年以下有期徒刑，
得併科30萬元以下罰金：
一、吐氣所含酒精濃度達每公升零點二五毫克或血液中酒精濃度
    達百分之零點零五以上。
【附件】
臺灣宜蘭地方檢察署檢察官起訴書
                                     111年度偵字第5800號
　　被　　　告　楊承浩　男　30歲（民國00年0月0日生）
　　　　　　　　　　　　住宜蘭縣○○市○○路0段000號
　　　　　　　　　　　　國民身分證統一編號：Z000000000號
上列被告因公共危險案件，已經偵查終結，認應該提起公訴，茲
將犯罪事實及證據並所犯法條分敘如下：
　　　　犯罪事實
一、楊承浩前因酒後駕車之公共危險案件，經法院判處有期徒刑
    3月確定，甫於民國110年3月4日易科罰金執行完畢。猶不知
    悔悟，復於111年7月19日19時17分許，明知飲酒後不得駕駛
    動力交通工具，竟仍駕駛車牌號碼000-0000號自用小客車上
    路，在行經宜蘭縣○○市○○路○段00號前為警攔檢，經警對其
    進行呼氣酒精濃度測試，測得其酒精濃度達每公升0.60毫克
    。
二、案經宜蘭縣政府警察局宜蘭分局報告偵辦。
　　　　證據並所犯法條
一、上揭犯罪事實業據被告楊承浩於警詢及偵訊中坦承不諱，復
    有宜蘭縣政府警察局蘇澳分局當事人酒精測定紀錄表、宜蘭
    縣政府警察局舉發違規通知單、車號000-0000號自用小客車
    車輛詳細資料報表、刑案資料查註紀錄表附卷足稽，被告犯
    嫌洵堪認定。
二、核被告所為，係犯刑法第185條之3第1項第1款之公共危險罪
    嫌；被告前受有期徒刑之執行完畢，其於5年內故意再犯本
    案，為累犯，請依刑法第47條第1項規定及司法院大法官會
    議釋字第775號解釋意旨，依法加重其刑。
三、依刑事訴訟法第251條第1項提起公訴。
　　    此致
臺灣宜蘭地方法院
中　　華　　民　　國　 111　　年　　8 　　月　　1 　　日
                                    檢 察 官   黃 正 綱 
上正本證明與原本無異
中　　華　　民　　國　 111 　年　　 8　　月　　 8   　日
                                    書 記 官   鄭 全 志
所犯法條：
中華民國刑法第185條之3
駕駛動力交通工具而有下列情形之一者，處 3 年以下有期徒刑
，得併科 30 萬元以下罰金：
一、吐氣所含酒精濃度達每公升零點二五毫克或血液中酒精濃度
    達百分之零點零五以上。
二、有前款以外之其他情事足認服用酒類或其他相類之物，致不
    能安全駕駛。
三、服用毒品、麻醉藥品或其他相類之物，致不能安全駕駛。
因而致人於死者，處 3 年以上 10 年以下有期徒刑，得併科 2
百萬元以下罰金；致重傷者，處 1 年以上 7 年以下有期徒刑，
得併科 1 百萬元以下罰金。
曾犯本條或陸海空軍刑法第 54 條之罪，經有罪判決確定或經緩
起訴處分確定，於十年內再犯第 1 項之罪因而致人於死者，處
無期徒刑或 5 年以上有期徒刑，得併科 3 百萬元以下罰金；致
重傷者，處 3 年以上 10 年以下有期徒刑，得併科 2 百萬元以
下罰金。